臺灣彰化地方法院刑事判決　　　　　　　　　　　　　九十一年度重訴緝字第二號
　　公　訴　人　臺灣彰化地方法院檢察署檢察官
　　被　　　告　乙○○
　　指定辯護人　本院公設辯護人　甲○○
右列被告因毒品危害防制條例案件，經檢察官提起公訴（九十年度偵字第六二一五號
），本院判決如左：
    主  文
乙○○意圖販賣而持有第一級毒品，累犯，處有期徒刑拾年陸月。
扣案驗還之海洛因磚一塊（淨重三三五公克，包裝重三三．一０公克）沒收銷燬之。
    事  實
一、乙○○前因違反肅清煙毒條例案件，經法院判處有期徒刑三年六月確定，並於八
    十八年十月二十三日假釋保護管束執行完畢。仍不知悔改，於九十年七月二十三
    日晚間，在台北市○○區○○路一段六四號尊龍客運公司附近某處，以新台幣三
    十萬元之價格，向姓名、年籍不詳、綽號「阿清」之成年男子，購入第一級毒品
    海洛因磚一塊（驗還淨重三三五公克，包裝重三三．一０公克）後，即意圖販賣
而持有前揭第一級毒品。嗣於同日二十三時十五分許，在上開尊龍客運公司候車
    時，見警方盤查，為逃避查緝，乃假藉上廁所之名義，進入尊龍客運公司二樓主
    管辦公室內，並將其持有之海洛因磚一塊丟棄在該辦公室之牆角，為尊龍客運公
    司之員工洪家琪發現，告知當場查緝之警員吳軒豪，因而查獲，並扣得前揭乙○
    ○所有之海洛因磚一塊，且在乙○○身上起出其母劉謝玉之郵局存金簿一本。
二、案經台北市政府警察局大同分局報請台灣士林地方法院檢察署呈請台灣高等法院
    檢察署檢察長令轉台灣彰化地方法院檢察署檢察官偵查起訴。
    理  由
一、被告固坦承於右揭時、地持有海洛因磚，為警查獲之事實，惟否認有意圖販賣而
    持有第一級毒品之事實，辯稱查獲之毒品係伊買來供自己施用，伊自八十四年間
    起，每天都施用海洛因約一、二錢云云。然查上開海洛因磚經送驗結果，確含有
    第一級毒品海洛因之成分，淨重三三五．００公克，包裝重三三．一０公克，純
    度百分之一九．三五，純質淨重六四．八二公克，有法務部調查局（90）陸（一
    ）字第九０一七五四九九號鑑定通知書一紙在卷可稽。又依文獻記載，正常人之
    海洛因最低致死劑量為二００毫克，若單次使用超過此劑量，即有致命之可能性
    。縱久用成癮者，其耐藥性增強，致死量可增至數倍或十倍以上，然吸入人體內
    之量若達最低致死量，亦有致命可能。據此，即使被告每日均施用海洛因，然其
    每日施用之量，要亦難達二００毫克之十倍，即二公克以上。否則，以海洛因之
    強烈毒性，被告恐早已因施用海洛因過量，造成呼吸抑制，導致休克死亡。可見
    被告辯稱每天都施用海洛因約一、二錢，亦即每日施用三．七五公克至七．五公
    克云云，顯難置信。本件被告持有之海洛因磚，淨重達三三五．００公克，其數
    量甚夥，縱認被告長期施用海洛因，其耐藥性甚強，每日施用海洛因之量可達二
    公克，亦需一百六十七日始可施用完畢。足認該毒品之數量，顯已逾其一人施用
    所需。參以海洛因磚之體積較大，目標較為明顯，被告又家住彰化縣社頭鄉，其
    至台北市購買海洛因磚，須持以通過熱鬧、繁華之處，且須候車、搭車，經較長
    之時間，始能返家，其犯行極易暴露，風險性甚高。如僅供己施用，而非有不法
    利益可圖，何須冒如此高之風險等情，堪認被告持有上開毒品，應非供己施用，
    乃在意圖販賣無訛。是其辯稱毒品係買來供自己施用，非意圖販賣云云，不足採
    信。罪證明確，被告犯行應堪認定。
二、核被告所為，係犯毒品危害防制條例第五條第一項之意圖販賣而持有第一級毒品
    罪。查被告前因違反肅清煙毒條例案件，經法院判處有期徒刑三年六月確定，並
    於八十八年十月二十三日假釋保護管束執行完畢，有台灣彰化地方法院檢察署刑
    案查註紀錄表足憑，於五年以內再犯有期徒刑以上之本罪，除法定刑無期徒刑不
    得加重外，應依累犯之規定，加重其刑。爰審酌被告之素行，及其犯罪之動機、
    目的、手段、意圖販賣而持有毒品之數量並犯罪後之態度等一切情狀，量處如主
    文所示之刑。扣案驗還之海洛因磚一塊（淨重三三五公克，包裝重三三．一０公
    克），為被告所有，屬第一毒品，應依法併予宣告沒收銷燬之。另扣案之郵局存
    金簿一本非被告所有，亦無證據證明係供意圖販賣而持有海洛因所用之物，因不
    予宣告沒收。至送驗用罄之海洛因，事實上已滅失，則不予宣告沒收銷燬之。
據上論斷，應依刑事訴訟法第二百九十九條第一項前段，毒品危害防制條例第五條第
一項、第十八條第一項前段，刑法第十一條前段、第四十七條，判決如主文。
中    華    民    國    九十一      年      六      月      二十八      日
                    臺灣彰化地方法院刑事第三庭
                                    法      官  廖  國  佑
右正本證明與原本無異。
如不服本判決，應於判決送達後十日內，向本院提出上訴狀( 須附繕本 )。
                                    法院書記官  王  宣  雄
中    華    民    國    九十一      年      七      月        一        日
毒品危害防制條例第五條：
意圖販賣而持有第一級毒品者，處無期徒刑或十年以上有期徒刑，得併科新臺七百萬
元以下罰金。
意圖販賣而持有第二級毒品者，處五年以上有期徒刑，得併科新臺幣五百萬元以下罰
金。
意圖販賣而持有第三級毒品者，處三年以上十年以下有期徒刑，得併科新臺幣三百萬
元以下罰金。
意圖販賣而持有專供製造或施用毒品之器具者，處五年以下有期徒刑，得併科新臺幣
一百萬元以下罰金。
毒品危害防制條例第十八條：
查獲之毒品及專供製造或施用毒品之器具，不問屬於犯人與否，均沒收銷燬之。但合
於醫藥或研究之用者，得不予銷燬。
前項合於醫藥或研究用毒品或器具之管理辦法，由法務部會同行政院衛生署定之。
